臺灣板橋地方法院交通事件裁定　　　　　　　　　　九十三年度交聲字第一六一號
　　原處分機關　交通部公路總局臺北區監理所
　　異　議　人
　　即受處分人　甲○○
右列異議人因違反道路交通管理處罰條例案件，對於交通部公路總局臺北區監理所九
十二年十二月十七日所為之北監自裁字裁四０－Ｄ一Ａ０四二四五七號裁決處分（原
舉發案號：桃園縣政府警察局九十二年十月二十六日桃警局交字第Ｄ一Ａ０四二四五
七號），聲明異議，本院裁定如左：
    主  文
異議駁回。
    理  由
一、異議意旨略以：異議人於民國（下同）九十二年十月二十六日三時十分許，駕駛
    車牌號碼ＤＵ－五九五三號自用小客車與友人一同出遊，行經大溪台七乙線路段
    ，遇警方攔檢盤查，並以攝影機錄影，之後員警卻以道路交通管理處罰條例第四
    十三條第三項告發異議人。但異議人當時時速約五十公里並未超速，亦無不正常
    的相互超越、競速，員警卻以該處限速為四十公里為由予以告發，若係超速，員
    警亦不可以道路交通管理處罰條例第四十三條第三項告發異議人相互競速，異議
    人不服，爰依法聲明異議等語。
二、按道路交通管理處罰條例第四十三條第一項、第三項、第四項規定：「汽車駕駛
    人，駕駛汽車有左列情形之一者，處新台幣六千元以上二萬四千元以下罰鍰，並
    當場禁止其駕駛：一、在道路上蛇行，或以其他危險方式駕車者。二、拆除消音
    器，或以其他方式造成噪音者。」、「二輛以上之汽車共同違反第一項規定，或
    在道路上競駛、競技者，處汽車駕駛人新台幣三萬元以上九萬元以下罰鍰，並當
    場禁止其駕駛及吊銷其駕駛執照。」、「汽車駕駛人有第一項第一款、第三項行
    為者，並吊扣該車輛牌照三個月」；同條例第六十七條第二項規定：「汽車駕駛
    人，曾依第二十九條第四項、第三十條第三項、第三十三條第二項、第三十五條
    第二項前段、第三項前段、第三十七條第三項、第四十三條、第六十一條第一項
    第三款之規定吊銷駕駛執照者，三年內不得考領駕駛執照」。
三、查本件異議人於九十二年十月二十六日凌晨三時十分許，駕駛所有車號ＤＵ－五
    九五三號自用小客車，在台七乙線十四公里處，因十部車於道路上競駛，為執勤
    之桃園縣政府警察局大溪分局員警蒐證，並依道路交通管理處罰條例第四十三條
    第三項舉發，有桃園縣政府警察局桃警局交字第Ｄ一Ａ０四二四五七號舉發違反
    道路交通管理事件通知單（下稱舉發通知單）影本一件在卷在稽。異議人拒絕簽
    收舉發通知單，舉發單位依道路交通管理事件統一裁罰基準及處理細則第十一條
    第一項第一款規定，於舉發通知單上載明「拒簽收」，視為已收受舉發通知單。
    異議人不服舉發事實，依法向原處分機關陳述意見，經原處分機關移請舉發單位
    桃園縣政府警察局大溪分局調查，舉發單位函覆依法當場舉發違規並無不當，由
    原處分機關依道路交通管理處罰條例第四十三條第三項、第四項、第六十七條第
    二項規定，對汽車駕駛人即異議人裁處罰鍰新台幣（下同）三萬元，吊銷駕駛執
    照，三年內禁考，並吊扣汽車牌照三個月，有交通部公路總局臺北區監理所交通
    違規案件陳述書、桃園縣政府警察局大溪分局函各一件、交通部公路總局臺北區
    監理所函、交通部公路總局臺北區監理所北監自裁字裁四０－Ｄ一Ａ０四二四五
    七號違反道路交通管理事件裁決書各二件在卷可佐。異議人不服，以前揭理由向
    本院聲明異議。經查：
（一）異議人甲○○駕駛車號ＤＵ－五九五三號自用小客車，於九十二年十月二十六
      日凌晨三時十分許，在台七乙線十四公里處，因二輛以上汽車共同在道路上競
      駛，經警攔停當場舉發之違規事實，有舉發通知單影本一件附卷可稽，復據證
      人即桃園縣政府警察局大溪分局執勤員警乙○○到庭結證屬實。證人乙○○於
      本院訊問中證稱：「（本件）是我所舉發，當時勤務是三個點，第一個點是搜
      證點設在台七乙線百吉分校附近，第二點是暗岡，是在台七乙線十四公里附近
      ，暗岡是將警車停在巷子裡，第三點是攔截點，設在三民派出所，即台七乙線
      及台七線交岔路口，是明岡，車隊進入我們搜證點後我們搜證人負責跟拍，會
      用無線電通報其他兩點，我們暗哨就等車隊經過跟隨，等到攔截點後才前後包
      夾。本件我當時是在暗岡，我收到無線電通知說有車隊進來，我們等車隊經過
      之後我們才跟出來」、「當時他們的車隊約有十部車，車速約五十公里以上，
      可能到達到六、七十公里，當時他們是一群開過我們的暗哨，當時經過我們暗
      哨約不到五十公尺就全部一起剎車回頭，因為我們前面明哨攔截點三部警車併
      排開出，我們在後面就制止他們回頭，要他們靠邊停車。搜證組也隨後趕到」
      、「那個路段限速是四十公里，路況是崎嶇的山路，雙向各一線道，因為他們
      當時的集結高速通過，不但造成噪音妨害附近住戶的安寧，且縱然他們沒有互
      相超越，也會對同向車及對向車造成駕駛安全上的危害。所以我們當時認定異
      議人是屬於競駛的行為」、「當時他們在我前面經過時每部車距約一到兩個車
      身左右」等語（見本院九十三年二月二十六日訊問筆錄），並提出現場圖、現
      場搜證錄影光碟一片為證。
（二）又經本院勘驗當日警方搜證光碟影片之結果：（１）光碟片中有一個檔，共錄
      製二十七分鐘零七秒，其中有畫面部分為十九分鐘。該檔案中至九分二十六秒
      部分，係攔截其他車輛（非本件所指十部車）的部分。自九分二十八秒起，為
      本件所稱十部車輛。（２）在影片第九分二十八秒至九分三十八秒，畫面呈現
      現場為雙向各一線道之上坡、左彎山路，二輛車陸續高速呼嘯行駛經過上開路
      段上，員警以無線電通知有二部車通過。影片第十分十四秒起至十分四十一秒
      ，連續八輛車，一部緊接一部，接續高速呼嘯行駛經過上述路段，員警再以無
      線電通知接續有第三至第十部車通過。影片第十分四十二秒至十一分零六秒，
      （鏡頭在警車內向外拍攝，警車行駛於上述路段）畫面中前方上開車輛一部接
      一部集結停車於路旁，（警員說：「集結在這邊」）警車駛近最後一輛車之車
      尾時，最後一輛車開始向左開入逆向車道，加速離去，其他車輛亦陸續自路旁
      駛進同向或逆向車道，加速駛離（警車自後方繼續行駛，並以無線電通知：「
      全部下去了，全部下去了」等語），影片第十一分零六秒起至十六分四十秒，
      畫面則呈現攔停點之狀況，上開車輛停於路旁併排，依員警指揮陸續停到路邊
      成一排，員警依序錄影各部車車號（十三分十一秒及十五分三十六秒畫面呈現
      異議人車號ＤＵ－五九五三車輛）。影片第十六分四十三秒至十七分十九秒之
      內容為掀開其中車號為Ｚ二－三七０一號自用小客車車輛引擎蓋檢查，並與該
      車駕駛人對話等情，有勘驗筆錄一件在卷足佐。是異議人駕車與上開其餘車輛
      ，無視於現場為雙向各一線道之上坡、左彎山路，仍於凌晨三時許以高速行駛
      於上開路段，且十部車以相同高速，相互緊跟，足認渠等係相互緊追競速行駛
      ，且渠等其後並集結在一處，均無人下車，與一般出遊情形亦不相同，渠等於
      警車尾隨到達集結處時，又匆匆快速駛離，益徵渠等於集結前係緊追競速行駛
      ，而唯恐員警舉發取締。
（三）異議人於本院訊問中雖另辯稱：當天係與另一輛車的友人於凌晨一時許，由臺
      北縣板橋市出發要去拉拉山夜遊，有經過台七乙線，但沒有競駛，亦不認識其
      他車輛，且異議人車輛夾在一列車輛中間，前面車輛剎車故跟著剎車，前車皆
      迴轉遂跟著迴轉云云，然衡諸常情，若於所行駛之道路上無何阻礙車輛通行之
      障礙物存在，則若為單獨出遊應逕自往目的地方向行駛，而非在與其他車輛皆
      不認識的情況下貿然跟隨迴轉，是異議人上開所辯，尚非得遽以採信。
（四）綜上證人乙○○證述及搜證影片勘驗結果，異議人有二輛以上之汽車在道路上
      競駛之事實，應堪認定。異議人空言否認有上開違規行為，尚非足採。原處分
      機關依首揭條文規定，對該汽車駕駛人即異議人裁處罰鍰新台幣三萬元，並吊
      銷駕駛執照，三年內禁考，及吊扣汽車牌照三個月，於法尚無違誤。從而，本
      件異議人聲明異議為無理由，應予駁回。
四、據上論斷，應依道路交通案件處理辦法第十九條，裁定如主文。
中      華      民      國    九十三    年      四      月     三十     日
                                  臺灣板橋地方法院交通法庭
                                          法  官  白  光  華
右正本證明與原本無異。
如不服本裁定，應於送達後五日內，向本院提出抗告狀。
                                          書記官  陳  靜  怡
中      華      民      國    九十三    年      四      月     三十     日
